臺灣臺北地方法院刑事判決　　　　　　　100年度訴字第215號
公　訴　人　臺灣臺北地方法院檢察署檢察官
被　　　告　余秀珍
　　　　　　王瑞卿
上列被告等因違反公司法等案件，經檢察官提起公訴（99年度偵
字第4045號），本院判決如下：
    主  文
余秀珍犯如附表一所示之罪，均累犯，各處如附表一所示之刑，
附表一編號一至三十八、編號四十至七十六、編號八十一至九十
九部分，均減刑如附表一編號一至三十八、編號四十至七十六、
編號八十一至九十九所示。應執行有期徒刑年陸月，如易科罰
金，以新臺幣壹仟元折算壹日。
王瑞卿犯如附表二所示之罪，各處如附表二所示之刑。應執行有
期徒刑貳年陸月，如易科罰金，以新臺幣壹仟元折算壹日。
    事  實
一、余秀珍前於民國94年間，曾因違反公司法等案件，經本院以
    93年度訴字第1296號判決判處有期徒刑4 月確定，並於94年
    3 月30日易科罰金執行完畢。詎其仍不知悔改，自95年8 月
    間起至96年6 月間止，明知如附表1 所示普晙股份有限公司
    等99家公司（該等99家公司所涉違反公司法等罪嫌，均由臺
    灣臺北地方法院檢察署檢察官另案偵辦中）辦理公司設立登
    記或增資之公司股東並未實際繳納股款，竟與該等99家公司
    之負責人（或實際負責人）、許秀卿（由臺灣臺北地方法院
    檢察署檢察官另案偵辦中）、真實姓名、年籍不詳之記帳業
    者基於違反公司法、商業會計法、使公務員登載不實之犯意
    聯絡，而由各公司負責人（或實際負責人）或逕向其借款、
    或分別由許秀卿或上開記帳業者等人，分別轉介各公司負責
    人，向其短期借款，作為如附表1 所示99家公司驗資之資金
    證明，經余秀珍允諾出借款項後，再由其指示該等公司登記
    負責人提供借據及本票作為擔保，並至如附表1 所示陽信商
    業銀行股份有限公司信義分行（下稱陽信銀行信義分行）開
    設公司或籌備處活期存款帳戶後，將各自開戶所取得公司或
    籌備處存摺，以不詳方式，轉交予余秀珍，復由余秀珍或其
    委託之真實姓名、年籍不詳之人，於附表開戶後存款所示日
    期，交由銀行櫃台辦理資金轉帳手續，自其所使用黃秀鳳等
    相關帳戶，分別轉帳或匯款存入前開公司或籌備處帳戶後，
    旋將該存摺帶回影印，作為股款業經股東繳納之存款證明，
    續由其分別製作如附表1 所示之公司或公司籌備處不實之股
    東繳納股款明細表及資產負債表（會計師查核簽證）、委託
    書及公司設立登記資本額查核報告書或公司增加資本登記查
    核報告書工作底稿，再於各項會計報表上蓋用公司及負責人
    印章，交與不知情如附表1 所示不知情之會計師簽章，而完
    成公司法第7 條授權會計師查核簽證資本額之作業後，余秀
    珍旋於如附表1 資金轉出日期所示之日期，將前開帳戶資金
    轉出至其所使用之帳戶，並將完成上開會計師簽證之文件，
    交還原委託之記帳業者，由該記帳業者填製公司設立登記或
    增資登記申請書，而以上開存摺影本、資產負債表及公司設
    立登記或公司增資登記資本額查核報告書等申請文件，表明
    如附表1 所示99家公司應收股款均已收足，分別向主管機關
    經濟部中部辦公室、臺北市政府申請公司設立登記或增資變
    更登記，使該管承辦公務員審查認為形式要件均已具備，而
    核准設立或變更登記，並登載於職務上所掌之公司登記簿，
    足以生損害於主管機關對於公司管理之正確性。
二、王瑞卿自97年6 月間起至98年5 月間止，明知如附表2 所示
    興環實業有限公司等66家公司（該等66家公司所涉違反公司
    法等罪嫌，均由臺灣臺北地方法院檢察署檢察官另案偵辦中
    ）辦理公司設立登記或增資之公司股東並未實際繳納股款，
    竟與該等66家公司之負責人（或實際負責人）、朱寶珍、黎
    鑾欽（均由臺灣臺北地方法院檢察署檢察官另案偵辦中）、
    真實姓名、年籍不詳之記帳業者基於違反公司法、商業會計
    法、使公務員登載不實之犯意聯絡，而由各公司負責人（或
    實際負責人）或逕向其借款、或分別由朱寶珍、黎鑾欽或上
    開記帳業者，轉介各公司負責人，向其短期借款，作為如附
    表2 所示66家公司驗資之資金證明，經王瑞卿允諾後，即指
    示該等公司登記負責人等，至如附表2 所示陽信銀行臺北分
    行等銀行開設公司或公司籌備處活期存款帳戶及該公司負責
    人個人帳戶後，將其各自開戶所取得之上開帳戶存摺，以面
    交或郵寄等方式，轉交予王瑞卿，復由王瑞卿或原委託之記
    帳業者，於附表2 開戶後存款所示日期，交由銀行櫃台辦理
    資金轉帳手續，自其所使用不詳帳戶，分別轉帳或匯款存入
    如附表2 所示之公司負責人帳戶，再自公司負責人帳戶轉帳
    至公司或公司籌備處帳戶後，旋將該存摺帶回影印，作為股
    款業經股東繳納之存款證明，續由其或原委託之記帳業者製
    作各公司或籌備處不實之股東繳納股款明細表及資產負債表
    （會計師查核簽證）、委託書及公司設立登記資本額查核報
    告書或公司增加資本登記查核報告書工作底稿，再於各項會
    計報表上蓋用公司及負責人印章，交與不知情如附表2 所示
    不知情會計師簽章，或由不詳記帳業者將資本額查核報告書
    工作底稿交給不知情之會計師簽章，而完成公司法第7 條授
    權會計師查核簽證資本額之作業後，王瑞卿旋於如附表2 資
    金轉出日期所示之日期，先將前開公司帳戶資金轉出至公司
    負責人帳戶，再轉出至其所使用之不詳帳戶。嗣由各公司原
    委託之記帳業者，填製公司設立登記或公司增資登記申請書
    ，而以上開公司或公司籌備處之存摺影本、資產負債表及公
    司設立登記或公司增資登記資本額查核報告書等申請文件，
    表明上開公司應收股款均已收足，分別向主管機關經濟部中
    部辦公室、臺北市政府申請公司設立登記或增資變更登記，
    使該管承辦公務員審查認為形式要件均已具備，而核准設立
    或變更登記，並登載於職務上所掌之公司登記簿，足以生損
    害於主管機關對於公司管理之正確性。
三、案經臺灣臺北地方法院檢察署檢察官自動檢舉簽分偵辦後提
    起公訴。
    理  由
壹、程序事項：
    本件被告余秀珍、王瑞卿所犯係死刑、無期徒刑、最輕本刑
    為3 年以上有期徒刑以外之罪，其於準備程序中就被訴事實
    為有罪之陳述，經法官告知簡式審判程序之旨，並聽取公訴
    人、被告之意見後，經本院合議庭裁定由受命法官獨任進行
    簡式審判程序。
貳、實體事項：
一、上揭犯罪事實，業據被告余秀珍、王瑞卿於本院審理時坦承
    不諱，核與證人吳思儀、黃秀鳳、劉秀沁、鄭仙寶、盧榮郎
    、蔡卓翰、王月媚、吳德林、胡秀娟、周永鴻、陳高寶貴、
    許秀卿、莊傑皓、陳素雲、陳振隆、朱寶珍、黎鑾欽於偵查
    中之證述情節大致相符，並有余秀珍所有陽信商業銀行帳號
    第00000000000 號帳戶之存摺存款印鑑卡及板信商業銀行印
    鑑卡各1 紙（北檢98年度他字第4374號卷第56至57頁）、鄭
    仙寶所有陽信商業銀行存摺存款印鑑卡及板信商業銀行印鑑
    卡各1 紙（北檢98年度他字第4374號卷第58至59頁）、陽信
    商業銀行信義分行98年月12日陽信信義字第9800008 號函暨
    檢附之鄭艇所有帳號第00000000000 號帳戶、鄭仙寶所有帳
    號第00000000000 號帳戶、余秀珍所有帳號第00000000000
    號帳戶之開戶資料及93年迄今之交易明細（北檢98年度聲搜
    字第10號卷第20至22頁）、陽信銀行信義分行鄭艇、鄭仙寶
    、余秀珍相關傳票彙整表（北檢98年度聲搜字第10號卷第23
    至33頁）、鄭艇、余秀珍、鄭仙寶、黃秀鳳等人在各銀行所
    開立相關帳戶彙整表（北檢98年度聲搜字第10號卷第34頁）
    、臺北市第九信用合作社98年3 月25日北市九信業字第0666
    號函及所檢附之鄭仙寶所有帳號第0000000000000000號帳戶
    、余秀珍所有帳號第0000000000000000號帳戶之開戶基本資
    料及交易明細（北檢98年度聲搜字第10號卷第35至59頁）、
    臺北市第九信用合作社雙園分行95年7 月31日、8 月4 日交
    易傳票13紙（北檢98年度聲搜字第10號卷第60至72頁）、陽
    信銀行信義分行余秀珍、黃秀鳳相關傳票影本4 紙（北檢98
    年度聲搜字第10號卷第78至79頁）、臺北市第九信用合作社
    雙園分行鄭仙寶、余秀珍匯款予黃秀鳳相關傳票11紙（北檢
    98年度聲搜字第10號卷第80至90頁）、臺北市第九信用合作
    社雙園分行鄭仙寶、陽信銀行信義分行余秀珍匯款予王瑞卿
    相關傳票（北檢98年度聲搜字第10號卷第91至95頁）、華泰
    商業銀行97年7 月9 日（97）華泰總南京東路字第05684 號
    函及所檢附之帳號第0000000000000 號帳戶客戶之客戶對帳
    單及相關傳票（北檢98年度聲搜字第10號卷第101 頁反面至
    103 頁）、華泰商業銀行97年8 月1 日（97）華泰總南京東
    路字第06384 號函及所檢附之黃秀鳳開戶基本資料（北檢98
    年度聲搜字第10號卷第104 至105 頁）、中華電信資料查詢
    資料（北檢98年度聲搜字第10號卷第113 至118 頁）、臺北
    地檢署搜索扣押筆錄（北檢98年度聲搜字第10號卷第167 至
    171 頁）、借款人蔡卓翰之借據1 紙（99年度偵字第4045號
    卷第47頁）、昇尚稅務會計事務所費用明細表、便條紙各1
    張（99年度偵字第4045號卷第54至55頁）、臺北地檢署99年
    度藍保管字第1537號收受贓證物品清單、扣押物品清單（99
    年度偵字第4045號卷第73至76頁）、附表1 所示公司之增資
    或設立卷及該等公司匯款申請書、取款條等資料（99年度偵
    字第4045號資料卷二至十全卷）、附表2 所示公司之增資或
    設立卷及該等公司存摺影本（99年度偵字第4045號資料卷十一
    至十五全卷）、陽信商業銀行信義分行100 年5 月9 日陽信信
    義字第1000050 號函及檢附之如附表1 編號15、17、20、24
    、25、32、44、65、67、74、78、79、93等13個帳戶之資金
    轉出資料（本院卷一第38至52頁）、陽信銀行信義分行100
    年7 月7 日陽信信義字第1000086 號函及附件（本院卷一第
    82至86頁）等件在卷可參，並有扣案受託辦理公司登記名冊
    1 本、存款結清銷戶申請書1 本、存摺交易明細影本1本 、
    轉帳匯款申請書2 張、帳冊及電話本1 本、金典開發（股）
    設立登記申請書1 本、公司預查申請表1 本、受託辦理公司
    登記名冊二4 張、公司名稱預查申請表1 本、公司大小章（
    印文）名冊12張、存摺148 本、印章89顆等物存卷可查，足
    認被告2 人之自白與事實相符，堪以採信。是本件事證明確
    ，被告2 人之犯行洵堪認定，應予依法論科。
二、按公司之申請登記，主管機關僅需形式審查（最高法院96年
    度第5 次刑事庭會議決議可資參照) ；又按資產負債表，係
    屬商業會計法第28條第1 項第1 款之財務報表。是核被告二
    人所為，均係犯刑法第214 條之使公務員登載不實罪、公司
    法第9 條第1 項前段之罪及商業會計法第71條第5 款之罪。
    被告余秀珍與如附表1 所示之各該公司負責人、許秀卿、真
    實姓名、年籍不詳之記帳業者等人；被告王瑞卿與如附表2
    所示之各該公司負責人、朱寶珍、黎鑾欽、真實姓名、年籍
    不詳之記帳業者等人，就上開犯行皆有犯意聯絡與行為分擔
    ，均應依刑法第28條之規定，論以共同正犯。被告二人與許
    秀卿、朱寶珍、黎鑾欽及上開記帳業者因非公司之負責人，
    係無身分之人而與有公司負責人、商業負責人身分之人共同
    實施犯罪，為身分犯，依刑法第31條第1 項之規定，渠等亦
    成立共同正犯。被告二人利用不知情之會計師簽具查核報告
    書並簽證表明股東股款業已繳足，進而遂行本件犯行，為間
    接正犯。被告二人各以一行為同時觸犯上開三罪，為想像競
    合犯，均應從一重之公司法第9 條第1 項處斷。被告余秀珍
    就附表1 所示之各犯行、被告王瑞卿就附表2 所示之各犯行
    ，其犯意各別，行為互殊，應予分論併罰。被告余秀珍於94
    年間，曾因違反公司法等案件，經本院以93年度訴字第1296
    號判決判處有期徒刑4 月確定，並於94年3 月30日易科罰金
    執行完畢等情，有臺灣高等法院被告前案紀錄表1 份附卷可
    參，是被告余秀珍受徒刑之執行完畢，5 年以內故意再犯本
    件有期徒刑以上之99罪，均為累犯，皆應依刑法第47條第1
    項之規定，加重其刑。又被告二人雖非公司負責人，惟其等
    為上開公司借資登記之主要金主，如非其等願意借資，如附
    表1 、2 所示公司負責人亦無從遂行犯行，是被告二人之可
    責性較諸各該公司負責人，並無較低之情形，爰不依刑法第
    31條第1 項但書之規定，予以減輕其刑，附此敘明。
三、爰審酌被告二人為謀私利，無視法令規定，以借貸金錢之方
    式，提供公司負責人金援以辦理驗資作業，擾亂公司登記之
    正確性與社會交易安全，對於民生經濟自有不良影響。惟被
    告二人於犯後均能坦承犯行，態度良好，足見有悔悟之心，
    以及其犯罪之動機、目的、手段、所造成之損害等一切情狀
    ，分別量處如附表1 、2 所示之刑，並均諭知易科罰金之折
    算標準。復查被告二人行為後，刑法第41條第8 項於98年12
    月30日修正為：「第1 項至第4 項及第7 項之規定，於數罪
    併罰之數罪均得易科罰金或易服社會勞動，其應執行之刑逾
    六月者，亦適用之」，是修正後之規定，較諸修正前之規定
    ：「第一項至第三項規定於數罪併罰，其應執行之刑未逾六
    個月者，亦適用之」有利於被告，故應依刑法第2 條第1 項
    後段之規定，適用修正後之法律。爰就被告王瑞卿部分，定
    其應執行刑，並諭知易科罰金之折算標準。
四、按犯罪在中華民國96年4 月24日以前者，除本條例另有規定
    外，依下列規定減刑：有期徒刑、拘役或罰金，減其刑期或
    金額二分之一，中華民國九十六年罪犯減刑條例第2 條第1
    項第3 款定有明文。被告余秀珍之犯罪模式係以借資予各該
    公司負責人，以供公司負責人通過公司登記主管機關之查驗
    ，而可順利進行設立或增資之登記，是其犯罪之行為乃係出
    借資金，而其犯罪行為時間之認定，亦應以出借資金之時間
    為準，合先敘明。查被告余秀珍就附表1 之犯行，除編號39
    、77、78、79、80等5 次犯行外，均係在96年4 月24日前為
    之，所犯合於上開條例所列減刑條件，亦核無該減刑條例所
    定不得減刑規定之情形，均應依該條例第2 條第1 項第3 款
    、第7 條之規定，分別減其宣告刑2 分之1 ，故減刑如附表
    1 編號1 至38、40至76、81至99所示，並依同條例第9 條之
    規定，分別就減得之刑，諭知易科罰金之折算標準，復依同
    條例第11條之規定，就減得之刑，與未減之罪刑，定其應執
    行之刑，及諭知易科罰金之折算標準。
五、至扣案之受託辦理公司登記名冊1 本、存款結清銷戶申請書
    1 本、存摺交易明細影本1 本、轉帳匯款申請書2 張、帳冊
    及電話本1 本、金典開發（股）設立登記申請書1 本、公司
    預查申請表1 本、受託辦理公司登記名冊二4 張、公司名稱
    預查申請表1 本、公司大小章（印文）名冊12張、存摺148
    本、印章89顆等物，均非被告王瑞卿所有之物，業據其陳明
    在卷（詳本院卷二第13頁），爰不另宣告沒收，附此敘明。
據上論斷，應依刑事訴訟法第273 條之1 第1 項、第299 條第1
項前段，公司法第9 條第1 項，商業會計法第71條第5 款，刑法
第11條前段、第28條、第47條第1 項、第31條第1 項、第214 條
、第55條、第51條第5 款、第41條第1 項前段、第8 項，刑法施
行法第1 條之1 ，中華民國九十六年罪犯減刑條例第2 條第1 項
第3 款、第7 條、第9 條、第11條，判決如主文。
本案經檢察官林彥均到庭執行職務
中    華    民    國   100    年    11    月    9     日
                  刑事第八庭    法  官  黃志中
以上正本證明與原本無異。
如不服本判決應於收受送達後10日內向本院提出上訴書狀，並應
敘述具體理由；其未敘述上訴理由者，應於上訴期間屆滿後20日
內向本院補提理由書（均須按他造當事人之人數附繕）「切勿逕
送上級法院」。
                                書記官  汪郁棨
中    華    民    國   100    年    11    月    9     日
附錄論罪科刑條文：
公司法第9條
公司應收之股款，股東並未實際繳納，而以申請文件表明收足，
或股東雖已繳納而於登記後將股款發還股東，或任由股東收回者
，公司負責人各處 5 年以下有期徒刑、拘役或科或併科新臺幣
50 萬元以上 250 萬元以下罰金。
有前項情事時，公司負責人應與各該股東連帶賠償公司或第三人
因此所受之損害。
第 1 項裁判確定後，由檢察機關通知中央主管機關撤銷或廢止
其登記。但裁判確定前，已為補正或經主管機關限期補正已補正
者，不在此限。
公司之設立或其他登記事項有偽造、變造文書，經裁判確定後，
由檢察機關通知中央主管機關撤銷或廢止其登記。
商業會計法第71條
商業負責人、主辦及經辦會計人員或依法受託代他人處理會計事
務之人員有下列情事之一者，處 5 年以下有期徒刑、拘役或科
或併科新臺幣 60 萬元以下罰金：
一、以明知為不實之事項，而填製會計憑證或記入帳冊。
二、故意使應保存之會計憑證、會計帳簿報表滅失毀損。
三、偽造或變造會計憑證、會計帳簿報表內容或毀損其頁數。
四、故意遺漏會計事項不為記錄，致使財務報表發生不實之結果
    。
五、其他利用不正當方法，致使會計事項或財務報表發生不實之
    結果。
中華民國刑法第214條
明知為不實之事項，而使公務員登載於職務上所掌之公文書，足
以生損害於公眾或他人者，處 3 年以下有期徒刑、拘役或 5 百
元以下罰金。
附表1：
┌──┬──────────┬────────┬──────┬──────┬──────┬──────────────┐
│編號│公司名稱            │銀行帳號        │開戶後存款  │資金轉出    │簽證會計師  │    主                文    │
├──┼──────────┼────────┼──────┼──────┼──────┼──────────────┤
│ 01 │普晙股份有限公司    │陽信銀行信義分行│95.08.02轉入│95.08.04轉出│吳思儀      │余秀珍共同公司負責人，公司應│
│    │負責人趙承先        │00000-000000-0  │4,000萬元   │4,000萬元   │（增資）    │收之股款，股東並未實際繳納，│
├──┼──────────┼────────┼──────┼──────┼──────┤而以申請文件表明收足，共參拾│
│ 02 │欣雨生化科技股份有限│陽信銀行信義分行│95.08.04轉入│95.08.07轉出│吳思儀      │捌罪，均累犯，各處有期徒刑肆│
│    │公司負責人王若平    │00000-000000-0  │800萬元     │800萬元     │（設立）    │月，如易科罰金，均以新臺幣壹│
├──┼──────────┼────────┼──────┼──────┼──────┤仟元折算壹日。均減為有期徒刑│
│ 03 │裝潢家設計工程有限公│陽信銀行信義分行│95.08.04轉入│95.08.07轉出│吳思儀      │貳月，如易科罰金，均以新臺幣│
│    │司負責人盧榮郎      │00000-000000-0  │300萬元     │300萬元     │（設立）    │壹仟元折算壹日。            │
├──┼──────────┼────────┼──────┼──────┼──────┤                            │
│ 04 │翰宇國際有限公司    │陽信銀行信義分行│95.08.04轉入│95.08.07轉出│吳思儀      │                            │
│    │負責人蔡卓翰        │00000-000000-0  │1,000萬元   │1,000萬元   │（設立）    │                            │
├──┼──────────┼────────┼──────┼──────┼──────┤                            │
│ 05 │欣視傳播有限公司    │陽信銀行信義分行│95.08.07轉入│95.08.09轉出│吳思儀      │                            │
│    │負責人池秀鳳        │00000-000000-0  │200萬元     │200萬元     │（增資）    │                            │
├──┼──────────┼────────┼──────┼──────┼──────┤                            │
│ 06 │鴻亞實業有限公司    │陽信銀行信義分行│95.08.07轉入│95.08.09轉入│吳思儀      │                            │
│    │負責人林富權        │00000-000000-0  │3,800萬元   │3,800萬元   │（增資）    │                            │
├──┼──────────┼────────┼──────┼──────┼──────┤                            │
│ 07 │台灣城市房地資產管理│陽信銀行信義分行│95.08.07轉入│95.08.09轉出│吳思儀      │                            │
│    │股份有限公司朱建文  │00000-000000-0  │1000萬元    │1000萬元    │（設立）    │                            │
├──┼──────────┼────────┼──────┼──────┼──────┤                            │
│ 08 │現代國際事業有限公司│陽信銀行信義分行│95.08.16轉入│95.08.18轉出│吳思儀      │                            │
│    │負責人何冠翰        │00000-000000-0  │500萬元     │500萬元     │（設立）    │                            │
├──┼──────────┼────────┼──────┼──────┼──────┤                            │
│ 09 │韋捷科技有限公司    │陽信銀行信義分行│95.08.22轉入│95.08.24轉出│吳思儀      │                            │
│    │負責人趙義仁        │00000-000000-0  │900萬元     │900萬元     │（增資）    │                            │
├──┼──────────┼────────┼──────┼──────┼──────┤                            │
│ 10 │體相用創意有限公司  │陽信銀行信義分行│95.09.04轉入│95.09.06轉出│吳思儀      │                            │
│    │負責人廖仁槐        │00000-000000-0  │100萬元     │100萬元     │（設立）    │                            │
├──┼──────────┼────────┼──────┼──────┼──────┤                            │
│ 11 │九嘉汽車有限公司    │陽信銀行信義分行│95.09.15轉入│95.09.19轉出│吳思儀      │                            │
│    │負責人吳嘉財        │00000-000000-0  │100萬元     │100萬元     │（設立）    │                            │
├──┼──────────┼────────┼──────┼──────┼──────┤                            │
│ 12 │羅強企業有限公司    │陽信銀行信義分行│95.09.25轉入│95.09.27轉出│吳思儀      │                            │
│    │負責人何明潔        │00000-000000-0  │200萬元     │200萬元     │（增資）    │                            │
├──┼──────────┼────────┼──────┼──────┼──────┤                            │
│ 13 │台灣魄力資訊有限公司│陽信銀行信義分行│95.09.25轉入│95.09.27轉入│吳思儀      │                            │
│    │負責人沈紀鐘        │00000-000000-0  │500萬元     │500萬元     │（增資）    │                            │
├──┼──────────┼────────┼──────┼──────┼──────┤                            │
│ 14 │第一聯合行銷有限公司│陽信銀行信義分行│95.09.25-26 │95.09.28轉出│吳思儀      │                            │
│    │負責人柳建樑        │00000-000000-0  │轉入900萬元 │900萬元     │（增資）    │                            │
├──┼──────────┼────────┼──────┼──────┼──────┤                            │
│ 15 │卓爾設計有限公司    │陽信銀行信義分行│95.09.27轉入│95.09.29-10.│吳思儀      │                            │
│    │負責人黃珊雅        │00000-000000-0  │100萬元     │2轉出100萬元│（設立）    │                            │
├──┼──────────┼────────┼──────┼──────┼──────┤                            │
│ 16 │進鵬國際有限公司    │陽信銀行信義分行│95.10.11轉入│95.10.13轉出│吳思儀      │                            │
│    │負責人謝世雄        │00000-000000-0  │100萬元     │100萬元     │（設立）    │                            │
├──┼──────────┼────────┼──────┼──────┼──────┤                            │
│ 17 │宏暐興業有限公司    │陽信銀行信義分行│95.10.16轉入│95.10.18-19 │吳思儀      │                            │
│    │負責人陳四川        │00000-000000-0  │100萬元     │轉出100萬元 │（設立）    │                            │
├──┼──────────┼────────┼──────┼──────┼──────┤                            │
│ 18 │永德興實業有限公司  │陽信銀行信義分行│95.10.19轉入│95.10.23轉出│吳思儀      │                            │
│    │負責人蔡永桂        │00000-000000-0  │100萬元     │100萬元     │（設立）    │                            │
├──┼──────────┼────────┼──────┼──────┼──────┤                            │
│ 19 │紳宏時裝開發有限公司│陽信銀行信義分行│95.10.19轉入│95.10.23轉出│吳思儀      │                            │
│    │負責人陳彥程        │00000-000000-0  │500萬元     │500萬元     │（設立）    │                            │
├──┼──────────┼────────┼──────┼──────┼──────┤                            │
│ 20 │泳盛實業有限公司    │陽信銀行信義分行│95.10.25轉入│95.10.30-31 │吳思儀      │                            │
│    │負責人游升亮        │00000-000000-0  │100萬元     │轉出100萬元 │（設立）    │                            │
├──┼──────────┼────────┼──────┼──────┼──────┤                            │
│ 21 │九龍鳳殿有限公司    │陽信銀行信義分行│95.11.06轉入│95.11.08轉出│吳思儀      │                            │
│    │負責人陳淑鳳        │00000-000000-0  │100萬元     │100萬元     │（設立）    │                            │
├──┼──────────┼────────┼──────┼──────┼──────┤                            │
│ 22 │利生發工業有限公司  │陽信銀行信義分行│95.11.14轉入│95.11.16轉出│吳思儀      │                            │
│    │負責人徐裕興        │00000-000000-0  │300萬元     │300萬元     │（設立）    │                            │
├──┼──────────┼────────┼──────┼──────┼──────┤                            │
│ 23 │臻寶企業有限公司    │陽信銀行信義分行│95.11.22轉入│95.11.24轉出│吳思儀      │                            │
│    │負責人邱沛嫺        │00000-000000-0  │100萬元     │100萬元     │（設立）    │                            │
├──┼──────────┼────────┼──────┼──────┼──────┤                            │
│ 24 │炬霖企業有限公司    │陽信銀行信義分行│95.11.29轉入│95.12.1-4轉 │吳思儀      │                            │
│    │負責人陳志成        │00000-000000-0  │100萬元     │出100萬元   │（設立）    │                            │
├──┼──────────┼────────┼──────┼──────┼──────┤                            │
│ 25 │金玉傳家文物有限公司│陽信銀行信義分行│95.12.11轉入│95.12.13轉出│吳思儀      │                            │
│    │負責人陳俊傑        │00000-000000-0  │100萬元     │100萬元     │（設立）    │                            │
├──┼──────────┼────────┼──────┼──────┼──────┤                            │
│ 26 │富莉萊國際企業有限公│陽信銀行信義分行│96.01.24轉入│96.01.26轉入│吳思儀      │                            │
│    │司負責人黃賜龍      │00000-000000-0  │200萬元     │200萬元     │（設立）    │                            │
├──┼──────────┼────────┼──────┼──────┼──────┤                            │
│ 27 │大地整合行銷有限公司│陽信銀行信義分行│96.02.01轉入│96.02.05轉出│吳思儀      │                            │
│    │負責人謝怡君        │00000-000000-0  │500萬元     │500萬元     │（設立）    │                            │
├──┼──────────┼────────┼──────┼──────┼──────┤                            │
│ 28 │北美國際股份有限公司│陽信銀行信義分行│96.02.12轉入│96.02.14轉出│吳思儀      │                            │
│    │負責人陳宗仁        │00000-000000-0  │500萬元     │500萬元     │（增資）    │                            │
├──┼──────────┼────────┼──────┼──────┼──────┤                            │
│ 29 │坤音企業有限公司    │陽信銀行信義分行│95.08.02轉入│95.08.04轉出│田錦文      │                            │
│    │負責人巫文君        │00000-000000-0  │500萬元     │500萬元     │（設立）    │                            │
├──┼──────────┼────────┼──────┼──────┼──────┤                            │
│ 30 │歐雅藝文管理國際有限│陽信銀行信義分行│95.08.16轉入│95.08.18轉出│田錦文      │                            │
│    │公司負責人王淑娟    │00000-000000-0  │100萬元     │100萬元     │（設立）    │                            │
├──┼──────────┼────────┼──────┼──────┼──────┤                            │
│ 31 │興揚工程有限公司    │陽信銀行信義分行│95.09.13轉入│95.09.15轉出│田錦文      │                            │
│    │負責人蔡興源        │00000-000000-0  │100萬元     │100萬元     │（設立）    │                            │
├──┼──────────┼────────┼──────┼──────┼──────┤                            │
│ 32 │臻品商務股份有限公司│陽信銀行信義分行│95.09.20轉入│95.09.22-25 │田錦文      │                            │
│    │負責人陳維寰        │00000-000000-0  │3,500萬元   │轉出3,500萬 │（設立）    │                            │
│    │                    │                │            │元          │            │                            │
├──┼──────────┼────────┼──────┼──────┼──────┤                            │
│ 33 │艾紗企業有限公司    │陽信銀行信義分行│95.10.12轉入│95.10.14轉出│田錦文      │                            │
│    │負責人高書傑        │00000-000000-0  │500萬元     │500萬元     │（設立）    │                            │
├──┼──────────┼────────┼──────┼──────┼──────┤                            │
│ 34 │錢部餐飲有限公司    │陽信銀行信義分行│95.10.16轉入│95.10.18轉出│田錦文      │                            │
│    │負責人蔡碧株        │00000-000000-0  │100萬元     │100萬元     │（設立）    │                            │
├──┼──────────┼────────┼──────┼──────┼──────┤                            │
│ 35 │沛康工程有限公司    │陽信銀行信義分行│95.10.16轉入│95.10.18轉出│田錦文      │                            │
│    │負責人李振榜        │00000-000000-0  │100萬元     │100萬元     │（設立）    │                            │
├──┼──────────┼────────┼──────┼──────┼──────┤                            │
│ 36 │柏思科技股份有限公司│陽信銀行信義分行│95.11.27轉入│95.11.29轉出│田錦文      │                            │
│    │負責人盧浩彥        │00000-000000-0  │100萬元     │100萬元     │（設立）    │                            │
├──┼──────────┼────────┼──────┼──────┼──────┤                            │
│ 37 │華成顧問有限公司    │陽信銀行信義分行│96.01.17轉入│96.01.19轉出│田錦文      │                            │
│    │負責人蕭人哲        │00000-000000-0  │100萬元     │100萬元     │（設立）    │                            │
├──┼──────────┼────────┼──────┼──────┼──────┤                            │
│ 38 │豪富科技有限公司    │陽信銀行信義分行│96.01.24轉入│96.01.26轉出│田錦文      │                            │
│    │負責人高樹豪        │00000-000000-0  │500萬元     │500萬元     │（增資）    │                            │
├──┼──────────┼────────┼──────┼──────┼──────┼──────────────┤
│ 39 │博識萊文化事業有限公│陽信銀行信義分行│96.05.10轉入│96.05.14轉出│田錦文      │余秀珍共同公司負責人，公司應│
│    │司負責人胡瑞      │00000-000000-0  │500萬元     │500萬元     │（設立）    │收之股款，股東並未實際繳納，│
│    │                    │                │            │            │            │而以申請文件表明收足，累犯，│
│    │                    │                │            │            │            │處有期徒刑肆月，如易科罰金，│
│    │                    │                │            │            │            │以新臺幣壹仟元折算壹日。    │
├──┼──────────┼────────┼──────┼──────┼──────┼──────────────┤
│ 40 │富達租車股份有限公司│陽信銀行信義分行│95.08.02轉入│95.08.04轉出│韓景山      │余秀珍共同公司負責人，公司應│
│    │負責人陳介文        │00000-000000-0  │500萬元     │500萬元     │（增資）    │收之股款，股東並未實際繳納，│
├──┼──────────┼────────┼──────┼──────┼──────┤而以申請文件表明收足，共參拾│
│ 41 │御芳行銷顧問有限公司│陽信銀行信義分行│95.12.07轉入│95.12.11轉出│韓景山      │柒罪，均累犯，各處有期徒刑肆│
│    │負責人陳尚逸        │00000-000000-0  │100萬元     │100萬元     │（設立）    │月，如易科罰金，均以新臺幣壹│
├──┼──────────┼────────┼──────┼──────┼──────┤仟元折算壹日。均減為有期徒刑│
│ 42 │稟科企業有限公司    │陽信銀行信義分行│95.08.14轉入│95.08.16轉出│張崑銘      │貳月，如易科罰金，均以新臺幣│
│    │負責人韓念平        │00000-000000-0  │2500萬元    │2500萬元    │（增資）    │壹仟元折算壹日。            │
├──┼──────────┼────────┼──────┼──────┼──────┤                            │
│ 43 │傳承投資有限公司    │陽信銀行信義分行│95.08.14轉入│95.08.16轉出│張崑銘      │                            │
│    │負責人林俊明        │00000-000000-0  │1000萬元    │1000萬元    │（設立）    │                            │
├──┼──────────┼────────┼──────┼──────┼──────┤                            │
│ 44 │蔡秋源有限公司      │陽信銀行信義分行│95.08.14轉入│95.08.16-17 │諶秉宏      │                            │
│    │負責人蔡麗貞        │00000-000000-0  │100萬元     │轉出100萬元 │（設立）    │                            │
├──┼──────────┼────────┼──────┼──────┼──────┤                            │
│ 45 │嘉翊達股份有限公司  │陽信銀行信義分行│95.08.14轉入│95.08.16轉出│諶秉宏      │                            │
│    │負責人谷海澐        │00000-000000-0  │500萬元     │500萬元     │（設立）    │                            │
├──┼──────────┼────────┼──────┼──────┼──────┤                            │
│ 46 │煌益科技有限公司    │陽信銀行信義分行│95.08.16轉入│95.08.18轉出│諶秉宏      │                            │
│    │負責人葉喬允        │00000-000000-0  │500萬元     │500萬元     │（設立）    │                            │
├──┼──────────┼────────┼──────┼──────┼──────┤                            │
│ 47 │天瑋國際有限公司    │陽信銀行信義分行│95.08.30轉入│95.09.01轉出│諶秉宏      │                            │
│    │負責人林佩勳        │00000-000000-0  │500萬元     │500萬元     │（設立）    │                            │
├──┼──────────┼────────┼──────┼──────┼──────┤                            │
│ 48 │昊鑫實業有限公司    │陽信銀行信義分行│95.09.18轉入│95.09.20轉出│諶秉宏      │                            │
│    │負責人王昀婷        │00000-000000-0  │100萬元     │100萬元     │（設立）    │                            │
├──┼──────────┼────────┼──────┼──────┼──────┤                            │
│ 49 │優仕美國際事業有限公│陽信銀行信義分行│95.09.22轉入│95.09.25轉出│諶秉宏      │                            │
│    │司負責人張正雯      │00000-000000-0  │500萬元     │500萬元     │（設立）    │                            │
├──┼──────────┼────────┼──────┼──────┼──────┤                            │
│ 50 │蓁醇貿易有限公司    │陽信銀行信義分行│95.10.02轉入│95.10.04轉出│諶秉宏      │                            │
│    │負責人曾松紫        │00000-000000-0  │500萬元     │500萬元     │（設立）    │                            │
├──┼──────────┼────────┼──────┼──────┼──────┤                            │
│ 51 │偉利安國際有限公司  │陽信銀行信義分行│95.10.02轉入│95.10.04轉出│諶秉宏      │                            │
│    │負責人周芸薇        │00000-000000-0  │200萬元     │200萬元     │（設立）    │                            │
├──┼──────────┼────────┼──────┼──────┼──────┤                            │
│ 52 │和瑞康實業有限公司  │陽信銀行信義分行│95.10.16轉入│95.10.18轉出│諶秉宏      │                            │
│    │負責人林雅慧        │00000-000000-0  │400萬元     │400萬元     │（增資）    │                            │
├──┼──────────┼────────┼──────┼──────┼──────┤                            │
│ 53 │君紳有限公司        │陽信銀行信義分行│95.10.17轉入│95.10.19轉出│諶秉宏      │                            │
│    │負責人謝美羚        │00000-000000-0  │500萬元     │500萬元     │（增資）    │                            │
├──┼──────────┼────────┼──────┼──────┼──────┤                            │
│ 54 │原田有限公司        │陽信銀行信義分行│95.10.17轉入│95.10.19轉出│諶秉宏      │                            │
│    │負責人李聰期        │00000-000000-0  │200萬元     │200萬元     │（設立）    │                            │
├──┼──────────┼────────┼──────┼──────┼──────┤                            │
│ 55 │華芮數位科技有限公司│陽信銀行信義分行│95.10.23轉入│95.10.25轉出│諶秉宏      │                            │
│    │負責人洪昌華        │00000-000000-0  │100萬元     │100萬元     │（設立）    │                            │
├──┼──────────┼────────┼──────┼──────┼──────┤                            │
│ 56 │昌軒科技股份有限公司│陽信銀行信義分行│95.10.25轉入│95.10.30-31 │諶秉宏      │                            │
│    │負責人高鈺宗        │00000-000000-0  │350萬元     │轉出350萬元 │（增資）    │                            │
├──┼──────────┼────────┼──────┼──────┼──────┤                            │
│ 57 │葛瑞士佛股份有限公司│陽信銀行信義分行│95.11.06轉入│95.11.08轉出│諶秉宏      │                            │
│    │負責人郭建華        │00000-000000-0  │100萬元     │100萬元     │（設立）    │                            │
├──┼──────────┼────────┼──────┼──────┼──────┤                            │
│ 58 │維昌國際貿易有限公司│陽信銀行信義分行│95.11.08轉入│95.11.10轉出│諶秉宏      │                            │
│    │負責人王永維        │00000-000000-0  │100萬元     │100萬元     │（設立）    │                            │
├──┼──────────┼────────┼──────┼──────┼──────┤                            │
│ 59 │尚銨工業有限公司    │陽信銀行信義分行│95.12.04轉入│95.12.06轉出│諶秉宏      │                            │
│    │負責人陳照銘        │00000-000000-0  │300萬元     │300萬元     │（設立）    │                            │
├──┼──────────┼────────┼──────┼──────┼──────┤                            │
│ 60 │志賓有限公司        │陽信銀行信義分行│95.12.04轉入│95.12.06轉出│諶秉宏      │                            │
│    │負責人林宏賓        │00000-000000-0  │300萬元     │300萬元     │（設立）    │                            │
├──┼──────────┼────────┼──────┼──────┼──────┤                            │
│ 61 │巨偲廣告有限公司    │陽信銀行信義分行│96.01.17轉入│96.01.19轉出│諶秉宏      │                            │
│    │負責人簡秀真        │00000-000000-0  │1000萬元    │1000萬元    │（增資）    │                            │
├──┼──────────┼────────┼──────┼──────┼──────┤                            │
│ 62 │緯大國際有限公司    │陽信銀行信義分行│96.01.17轉入│96.01.19轉出│諶秉宏      │                            │
│    │負責人吳奕緯        │00000-000000-0  │100萬元     │100萬元     │（設立）    │                            │
├──┼──────────┼────────┼──────┼──────┼──────┤                            │
│ 63 │鴻佩國際有限公司    │陽信銀行信義分行│96.01.17轉入│96.01.19轉出│諶秉宏      │                            │
│    │負責人李東輝        │00000-000000-0  │100萬元     │100萬元     │（設立）    │                            │
├──┼──────────┼────────┼──────┼──────┼──────┤                            │
│ 64 │信鈞科技有限公司    │陽信銀行信義分行│96.01.22轉入│96.01.24轉出│諶秉宏      │                            │
│    │負責人黃介宏        │00000-000000-0  │300萬元     │300萬元     │（設立）    │                            │
├──┼──────────┼────────┼──────┼──────┼──────┤                            │
│ 65 │台藝工程有限公司    │陽信銀行信義分行│96.01.31轉入│96.02.02-05 │諶秉宏      │                            │
│    │負責人楊良煙        │00000-000000-0  │100萬元     │轉出100萬元 │（設立）    │                            │
├──┼──────────┼────────┼──────┼──────┼──────┤                            │
│ 66 │牡丹美身企業有限公司│陽信銀行信義分行│96.02.05轉入│96.02.07轉出│諶秉宏      │                            │
│    │負責人宋仁和        │00000-000000-0  │100萬元     │100萬元     │（設立）    │                            │
├──┼──────────┼────────┼──────┼──────┼──────┤                            │
│ 67 │復誠生物科技有限公司│陽信銀行信義分行│96.02.07轉入│96.02.09-13 │諶秉宏      │                            │
│    │負責人陳志銘        │00000-000000-0  │100萬元     │轉出100萬元 │（設立）    │                            │
├──┼──────────┼────────┼──────┼──────┼──────┤                            │
│ 68 │飛采科技股份有限公司│陽信銀行信義分行│96.03.06轉入│96.03.08轉出│諶秉宏      │                            │
│    │負責人徐路琪        │00000-000000-0  │500萬元     │500萬元     │（增資）    │                            │
├──┼──────────┼────────┼──────┼──────┼──────┤                            │
│ 69 │嵩林科技股份有限公司│陽信銀行信義分行│96.03.28轉入│96.03.30轉出│諶秉宏      │                            │
│    │負責人陳震遠        │00000-000000-0  │900萬元     │900萬元     │（增資）    │                            │
├──┼──────────┼────────┼──────┼──────┼──────┤                            │
│ 70 │億威水電工程有限公司│陽信銀行信義分行│96.03.30轉入│96.04.02轉出│諶秉宏      │                            │
│    │負責人林建武        │00000-000000-0  │200萬元     │200萬元     │（設立）    │                            │
├──┼──────────┼────────┼──────┼──────┼──────┤                            │
│ 71 │聖昌貿易有限公司    │陽信銀行信義分行│96.03.30轉入│96.04.02轉出│諶秉宏      │                            │
│    │負責人胡佩瑜        │00000-000000-0  │100萬元     │100萬元     │（設立）    │                            │
├──┼──────────┼────────┼──────┼──────┼──────┤                            │
│ 72 │興鴻興業有限公司    │陽信銀行信義分行│96.03.30轉入│96.04.02轉出│諶秉宏      │                            │
│    │負責人王家興        │00000-000000-0  │100萬元     │100萬元     │（設立）    │                            │
├──┼──────────┼────────┼──────┼──────┼──────┤                            │
│ 73 │森崴創意有限公司    │陽信銀行信義分行│96.03.30轉入│96.04.02轉出│諶秉宏      │                            │
│    │負責人劉淑美        │00000-000000-0  │100萬元     │100萬元     │（設立）    │                            │
├──┼──────────┼────────┼──────┼──────┼──────┤                            │
│ 74 │茂鼎精密國際有限公司│陽信銀行信義分行│96.04.02轉入│96.04.04-10 │諶秉宏      │                            │
│    │負責人潘秀椿        │00000-000000-0  │100萬元     │轉出100萬元 │（設立）    │                            │
├──┼──────────┼────────┼──────┼──────┼──────┤                            │
│ 75 │茂仁實業有限公司    │陽信銀行信義分行│96.04.20轉入│96.04.23轉出│諶秉宏      │                            │
│    │負責人郭仁德        │00000-000000-0  │300萬元     │300萬元     │（設立）    │                            │
├──┼──────────┼────────┼──────┼──────┼──────┤                            │
│ 76 │鑫安貿易有限公司    │陽信銀行信義分行│96.04.20轉入│96.04.23轉出│諶秉宏      │                            │
│    │負責人劉明德        │00000-000000-0  │100萬元     │100萬元     │（設立）    │                            │
├──┼──────────┼────────┼──────┼──────┼──────┼──────────────┤
│ 77 │祥瑞產品設計開發有限│陽信銀行信義分行│96.05.04轉入│96.05.07轉出│諶秉宏      │余秀珍共同公司負責人，公司應│
│    │公司                │00000-000000-0  │500萬元     │500萬元     │（設立）    │收之股款，股東並未實際繳納，│
├──┼──────────┼────────┼──────┼──────┼──────┤而以申請文件表明收足，共肆罪│
│ 78 │淞晟企業有限公司    │陽信銀行信義分行│96.05.07轉入│96.05.09-11 │諶秉宏      │，均累犯，各處有期徒刑肆月，│
│    │負責人陳啟木        │00000-000000-0  │100萬元     │轉出500萬元 │（設立）    │如易科罰金，均以新臺幣壹仟元│
├──┼──────────┼────────┼──────┼──────┼──────┤折算壹日。                  │
│ 79 │才將行銷股份有限公司│陽信銀行信義分行│96.05.14轉入│96.05.16-18 │諶秉宏      │                            │
│    │負責人王順卿        │00000-000000-0  │100萬元     │轉出100萬元 │（設立）    │                            │
├──┼──────────┼────────┼──────┼──────┼──────┤                            │
│ 80 │加維工程有限公司    │陽信銀行信義分行│96.06.06轉入│96.06.08轉出│諶秉宏      │                            │
│    │負責人張錦鐘        │00000-000000-0  │500萬元     │500 萬元    │（設立）    │                            │
├──┼──────────┼────────┼──────┼──────┼──────┼──────────────┤
│ 81 │崇宇消防工程有限公司│陽信銀行信義分行│95.08.16轉入│95.08.18轉出│古永松      │余秀珍共同公司負責人，公司應│
│    │負責人朱月卿        │00000-000000-0  │100萬元     │100萬元     │（設立）    │收之股款，股東並未實際繳納，│
├──┼──────────┼────────┼──────┼──────┼──────┤而以申請文件表明收足，共拾玖│
│ 82 │久豪彩印有限公司    │陽信銀行信義分行│95.09.04轉入│95.09.06轉出│古永松      │罪，均累犯，各處有期徒刑肆月│
│    │負責人李逸隆        │00000-000000-0  │100萬元     │100萬元     │（設立）    │，如易科罰金，均以新臺幣壹仟│
├──┼──────────┼────────┼──────┼──────┼──────┤元折算壹日。均減為有期徒刑貳│
│ 83 │通陞科技股份有限公司│陽信銀行信義分行│95.09.06轉入│95.09.08轉出│蕭文峰      │月，如易科罰金，均以新臺幣壹│
│    │負責人蔡博名        │00000-000000-0  │4,000萬元   │4,000萬元   │（增資）    │仟元折算壹日。              │
├──┼──────────┼────────┼──────┼──────┼──────┤                            │
│ 84 │新曜科技有限公司    │陽信銀行信義分行│95.09.13轉入│95.09.15轉出│蕭文峰      │                            │
│    │負責人蘇志敏        │00000-000000-0  │600萬元     │600萬元     │（設立）    │                            │
├──┼──────────┼────────┼──────┼──────┼──────┤                            │
│ 85 │育通通信科技有限公司│陽信銀行信義分行│95.09.25轉入│95.09.27轉出│蕭文峰      │                            │
│    │負責人牛勇登        │00000-000000-0  │100萬元     │100萬元     │（設立）    │                            │
├──┼──────────┼────────┼──────┼──────┼──────┤                            │
│ 86 │綠的健康國際股份有限│陽信銀行信義分行│95.09.27轉入│95.09.29轉出│蕭文峰      │                            │
│    │公司負責人吳安光    │00000-000000-0  │100萬元     │100萬元     │（設立）    │                            │
├──┼──────────┼────────┼──────┼──────┼──────┤                            │
│ 87 │通勝行銷顧問有限公司│陽信銀行信義分行│95.10.02轉入│95.10.04轉出│蕭文峰      │                            │
│    │負責人鄧善修        │00000-000000-0  │300萬元     │300萬元     │（設立）    │                            │
├──┼──────────┼────────┼──────┼──────┼──────┤                            │
│ 88 │百合彩色印刷有限公司│陽信銀行信義分行│95.10.25轉入│95.10.30轉出│蕭文峰      │                            │
│    │負責人楊明憲        │00000-000000-0  │1,500萬元   │1,500萬元   │（增資）    │                            │
├──┼──────────┼────────┼──────┼──────┼──────┤                            │
│ 89 │天羽國際藝術有限公司│陽信銀行信義分行│95.11.20轉入│95.11.22轉出│蕭文峰      │                            │
│    │負責人張以萱        │00000-000000-0  │1,000萬元   │1,000萬元   │（設立）    │                            │
├──┼──────────┼────────┼──────┼──────┼──────┤                            │
│ 90 │松柏生物科技有限公司│陽信銀行信義分行│95.12.04轉入│95.12.06轉出│蕭文峰      │                            │
│    │負責人施錫謙        │00000-000000-0  │300萬元     │300萬元     │（設立）    │                            │
├──┼──────────┼────────┼──────┼──────┼──────┤                            │
│ 91 │瑞藝科技有限公司    │陽信銀行信義分行│96.02.12轉入│96.02.14轉出│蕭文峰      │                            │
│    │負責人孫人偉        │00000-000000-0  │100萬元     │100萬元     │（設立）    │                            │
├──┼──────────┼────────┼──────┼──────┼──────┤                            │
│ 92 │川程有限公司        │陽信銀行信義分行│96.04.23轉入│96.04.25轉出│蕭文峰      │                            │
│    │負責人曾韋閔        │00000-000000-0  │100萬元     │100萬元     │（設立）    │                            │
├──┼──────────┼────────┼──────┼──────┼──────┤                            │
│ 93 │智森科技有限公司    │陽信銀行信義分行│95.09.11轉入│95.09.13轉出│陳合良      │                            │
│    │負責人林淑華        │00000-000000-0  │500萬元     │500萬元     │（設立）    │                            │
├──┼──────────┼────────┼──────┼──────┼──────┤                            │
│ 94 │鎰德科技股份有限公司│陽信銀行信義分行│95.09.18轉入│95.09.20轉出│袁書玲      │                            │
│    │負責人彭景襄        │00000-000000-0  │300萬元     │300萬元     │（設立）    │                            │
├──┼──────────┼────────┼──────┼──────┼──────┤                            │
│ 95 │九一一專利精品有限公│陽信銀行信義分行│95.09.25轉入│95.09.27轉出│黃芳女      │                            │
│    │司負責人曾唐貴      │00000-000000-0  │100萬元     │100萬元     │（設立）    │                            │
├──┼──────────┼────────┼──────┼──────┼──────┤                            │
│ 96 │文達貿易有限公司    │陽信銀行信義分行│96.01.17轉入│96.01.19轉出│黃芳女      │                            │
│    │負責人沙秋華        │00000-000000-0  │100萬元     │100萬元     │（設立）    │                            │
├──┼──────────┼────────┼──────┼──────┼──────┤                            │
│ 97 │雅風音樂文化事業有限│陽信銀行信義分行│96.03.19轉入│96.03.21轉出│黃芳女      │                            │
│    │公司負責人林心儀    │00000-000000-0  │100萬元     │100萬元     │（增資）    │                            │
├──┼──────────┼────────┼──────┼──────┼──────┤                            │
│ 98 │金石聯有限公司      │陽信銀行信義分行│95.10.03轉入│95.10.05轉出│鄭念祖      │                            │
│    │負責人李漢金        │00000-000000-0  │450萬元     │400萬元     │（增資）    │                            │
├──┼──────────┼────────┼──────┼──────┼──────┤                            │
│ 99 │宇宸航空貨運承攬有限│陽信銀行信義分行│96.04.20轉入│96.04.23轉出│劉道鈞      │                            │
│    │公司負責人劉宇謙    │00000-000000-0  │500萬元     │500萬元     │（設立）    │                            │
├──┴──────────┴────────┴──────┴──────┴──────┴──────────────┤
│應執行有期徒刑年陸月，如易科罰金，以新臺幣壹仟元折算壹日。                                                        │
└──────────────────────────────────────────────────────────┘
附表2：
┌──┬──────────┬──────────┬──────┬──────┬──────┬────────────┐
│編號│公司名稱            │銀行帳號            │開戶後存款  │資金轉出    │簽證會計師  │                        │
├──┼──────────┼──────────┼──────┼──────┼──────┼────────────┤
│ 01 │興環實業有限公司    │陽信銀行臺北分行    │97.06.18轉入│97.06.20轉出│陳旻菀      │王瑞卿共同公司負責人，公│
│    │負責人林進錚        │00000-000000-0      │500萬元     │500萬元     │（增資）    │司應收之股款，股東並未實│
│    ├──────────┼──────────┤            │            │            │際繳納，而以申請文件表明│
│    │林進錚              │陽信銀行臺北分行    │            │            │            │收足，共陸拾陸罪，各處有│
│    │                    │00000-000000-0      │            │            │            │期徒刑月，如易科罰金，│
├──┼──────────┼──────────┼──────┼──────┼──────┤均以新臺幣壹仟元折算壹日│
│ 02 │鴻曄印刷設計有限公司│陽信銀行臺北分行    │97.06.18轉入│97.06.20轉出│陳旻菀      │。應執行有期徒刑壹年陸月│
│    │負責人蔡聿書        │00000-000000-0      │100萬元     │100萬元     │(設立)      │，如易科罰金，以新臺幣壹│
│    ├──────────┼──────────┤            │            │            │仟元折算壹日。          │
│    │蔡聿書              │陽信銀行臺北分行    │            │            │            │                        │
│    │                    │00000-000000-0      │            │            │            │                        │
├──┼──────────┼──────────┼──────┼──────┼──────┤                        │
│ 03 │鼎州營造股份有限公司│華泰南京東路分行    │98.03.11轉入│98.03.13-17 │陳旻菀      │                        │
│    │負責人吳妤婕        │00-00-00000000-0    │1億2800萬元 │1億2800萬元 │(減資後增資)│                        │
│    ├──────────┼──────────┤            │            │            │                        │
│    │吳妤婕              │華泰銀行南京東路分行│            │            │            │                        │
│    │                    │00-00-00000000-0    │            │            │            │                        │
├──┼──────────┼──────────┼──────┼──────┼──────┤                        │
│ 04 │築城聯合事業有限公司│華泰銀行南京東路分行│98.03.23轉入│98.03.26-30 │陳旻菀      │                        │
│    │負責人莊傑皓        │00-00-00000000-0    │100萬元     │轉出100萬元 │(設立)      │                        │
│    ├──────────┼──────────┤            │            │            │                        │
│    │莊傑皓              │華泰銀行南京東路分行│            │            │            │                        │
│    │                    │00-00-00000000-0    │            │            │            │                        │
├──┼──────────┼──────────┼──────┼──────┼──────┤                        │
│ 05 │家家豪工程有限公司  │華泰銀行南京東路分行│98.03.25現金│98.03.27-30 │陳旻菀      │                        │
│    │負責人陳素雲        │00-00-00000000-0    │轉帳200萬元 │轉出200萬元 │(設立)      │                        │
│    ├──────────┼──────────┤            │            │            │                        │
│    │陳素雲              │華泰銀行南京東路分行│            │            │            │                        │
│    │                    │00-00-00000000-0    │            │            │            │                        │
├──┼──────────┼──────────┼──────┼──────┼──────┤                        │
│ 06 │鵠市資訊服務股份有限│華泰銀行南京東路分行│98.03.31-   │98.04.03轉出│陳旻菀      │                        │
│    │公司負責人魏芬      │00-00-00000000-0    │   04.01    │100萬元     │(設立)      │                        │
│    ├──────────┼──────────┤轉入100萬元 │            │            │                        │
│    │費勤至              │華泰銀行南京東路分行│            │            │            │                        │
│    │                    │00-00-00000000-0    │            │            │            │                        │
├──┼──────────┼──────────┼──────┼──────┼──────┤                        │
│ 07 │新耀建設股份有限公司│華泰銀行南京東路分行│98.04.02轉入│98.04.06-08 │陳旻菀      │                        │
│    │負責人陳世錚        │00-00-00000000-0    │3000萬元    │轉出3000萬元│(設立)      │                        │
│    ├──────────┼──────────┤            │            │            │                        │
│    │陳世錚              │華泰銀行南京東路分行│            │            │            │                        │
│    │                    │00-00-00000000-0    │            │            │            │                        │
├──┼──────────┼──────────┼──────┼──────┼──────┤                        │
│ 08 │東江工程有限公司    │華泰銀行南京東路分行│98.04.10-13 │98.04.15-16 │陳旻菀      │                        │
│    │負責人黃水旺        │00-00-00000000-0    │轉入100萬元 │轉出100萬元 │(設立)      │                        │
│    ├──────────┼──────────┤            │            │            │                        │
│    │黃水旺              │華泰銀行南京東路分行│            │            │            │                        │
│    │                    │00-00-00000000-0    │            │            │            │                        │
├──┼──────────┼──────────┼──────┼──────┼──────┤                        │
│ 09 │鈦醫生技有限公司    │華泰銀行南京東路分行│98.04.13轉入│98.04.15-16 │陳旻菀      │                        │
│    │負責人陳樂隆        │00-00-00000000-0    │500萬元     │轉出500萬元 │(設立)      │                        │
│    ├──────────┼──────────┤            │            │            │                        │
│    │陳樂隆              │華泰銀行南京東路分行│            │            │            │                        │
│    │                    │00-00-00000000-0    │            │            │            │                        │
├──┼──────────┼──────────┼──────┼──────┼──────┤                        │
│ 10 │新喜旅行社有限公司  │華泰銀行南京東路分行│98.04.13-15 │98.04.15-17 │陳旻菀      │                        │
│    │負責人周宏吉        │00-00-00000000-0    │轉入600萬元 │轉出600萬元 │(設立)      │                        │
│    ├──────────┼──────────┤            │            │            │                        │
│    │周宏吉              │華泰銀行南京東路分行│            │            │            │                        │
│    │                    │00-00-00000000-0    │            │            │            │                        │
├──┼──────────┼──────────┼──────┼──────┼──────┤                        │
│ 11 │佑霆實業有限公司    │華泰銀行南京東路分行│98.04.14轉入│98.04.16-17 │陳旻菀      │                        │
│    │負責人廖海棠        │00-00-00000000-0    │100萬元     │轉出100萬元 │(設立)      │                        │
│    ├──────────┼──────────┤            │            │            │                        │
│    │廖海棠              │華泰銀行南京東路分行│            │            │            │                        │
│    │                    │00-00-00000000-0    │            │            │            │                        │
├──┼──────────┼──────────┼──────┼──────┼──────┤                        │
│ 12 │超頻工廠有限公司    │華泰銀行南京東路分行│98.04.14-15 │98.04.17轉出│陳旻菀      │                        │
│    │負責人陳淑玲        │00-00-00000000-0    │轉入100萬元 │100萬元     │(設立)      │                        │
│    ├──────────┼──────────┤            │            │            │                        │
│    │陳淑玲              │華泰銀行南京東路分行│            │            │            │                        │
│    │                    │00-00-00000000-0    │            │            │            │                        │
├──┼──────────┼──────────┼──────┼──────┼──────┤                        │
│ 13 │廷氏育樂器材有限公司│華泰銀行南京東路分行│98.04.15轉入│98.04.17    │陳旻菀      │                        │
│    │負責人蔡奕廷        │00-00-00000000-0    │200萬元     │196萬元     │(設立)      │                        │
│    ├──────────┼──────────┤            │            │            │                        │
│    │蔡奕廷              │華泰銀行南京東路分行│            │            │            │                        │
│    │                    │00-00-00000000-0    │            │            │            │                        │
├──┼──────────┼──────────┼──────┼──────┼──────┤                        │
│ 14 │羅霆科技有限公司    │華泰銀行南京東路分行│98.04.17-20 │98.04.22-24 │陳旻菀      │                        │
│    │負責人鍾芸妮        │00-00-00000000-0    │轉入100萬元 │轉出100萬元 │(設立)      │                        │
│    ├──────────┼──────────┤            │            │            │                        │
│    │鍾芸妮              │華泰銀行南京東路分行│            │            │            │                        │
│    │                    │00-00-00000000-0    │            │            │            │                        │
├──┼──────────┼──────────┼──────┼──────┼──────┤                        │
│ 15 │晟佑生物科技有限公司│華泰銀行南京東路分行│98.04.21-22 │98.04.24-27 │陳旻菀      │                        │
│    │負責人韋桂芬        │00-00-00000000-0    │轉入100萬元 │轉出100萬元 │(設立)      │                        │
│    ├──────────┼──────────┤            │            │            │                        │
│    │韋桂芬              │華泰銀行南京東路分行│            │            │            │                        │
│    │                    │00-00-00000000-0    │            │            │            │                        │
├──┼──────────┼──────────┼──────┼──────┼──────┤                        │
│ 16 │京石國際企業有限公司│華泰銀行南京東路分行│98.04.21-22 │98.04.24-27 │陳旻菀      │                        │
│    │負責人廖本森        │00-00-00000000-0    │轉入100萬元 │轉出100萬元 │(設立)      │                        │
│    ├──────────┼──────────┤            │            │            │                        │
│    │廖本森              │華泰銀行南京東路分行│            │            │            │                        │
│    │                    │00-00-00000000-0    │            │            │            │                        │
├──┼──────────┼──────────┼──────┼──────┼──────┤                        │
│ 17 │伊格納希歐整合行銷傳│華泰銀行南京東路分行│98.04.24-27 │98.04.29-30 │陳旻菀      │                        │
│    │播股份有限公司籌備處│00-00-00000000-0    │轉入500萬元 │轉出500萬元 │(設立)      │                        │
│    ├──────────┼──────────┤            │            │            │                        │
│    │彼嫪彼力            │華泰南京東路分行24  │            │            │            │                        │
│    │                    │-00-00000000-0      │            │            │            │                        │
├──┼──────────┼──────────┼──────┼──────┼──────┤                        │
│ 18 │諾瑞實業有限公司    │華泰銀行南京東路分行│98.05.04轉帳│98.05.06轉帳│陳旻菀      │                        │
│    │負責人詹裕隆        │00-00-00000000-0    │100萬元     │100萬元     │(設立)      │                        │
│    ├──────────┼──────────┤            │            │            │                        │
│    │詹裕隆              │華泰銀行南京東路分行│            │            │            │                        │
│    │                    │00-00-00000000-0    │            │            │            │                        │
├──┼──────────┼──────────┼──────┼──────┼──────┤                        │
│ 19 │華嚴網路科技有限公司│華泰銀行南京東路分行│98.05.04轉入│98.05.06轉出│陳旻菀      │                        │
│    │負責人陳振海        │00-00-00000000-0    │500萬元     │500萬元     │（設立）    │                        │
│    ├──────────┼──────────┤            │            │            │                        │
│    │陳振海              │華泰銀行南京東路分行│            │            │            │                        │
│    │                    │00-00-00000000-0    │            │            │            │                        │
├──┼──────────┼──────────┼──────┼──────┼──────┤                        │
│ 20 │擎方科技有限公司    │華泰銀行南京東路分行│98.03.03-04 │98.03.09-10 │吳思儀      │                        │
│    │負責人曾素倩        │00-00-00000000-0    │轉入100萬元 │轉出100萬元 │(設立)      │                        │
├──┼──────────┼──────────┼──────┼──────┼──────┤                        │
│ 21 │毓洋科技股份有限公司│華泰銀行南京東路分行│98.03.11轉入│98.03.13-16 │吳思儀      │                        │
│    │負責人周日耀        │00-00-00000000-0    │1000萬元    │轉出1000萬元│(設立)      │                        │
│    ├──────────┼──────────┤            │            │            │                        │
│    │周日耀              │華泰銀行南京東路分行│            │            │            │                        │
│    │                    │00-00-00000000-0    │            │            │            │                        │
├──┼──────────┼──────────┼──────┼──────┼──────┤                        │
│ 22 │環球波音國際有限公司│華泰銀行南京東路分行│98.03.23轉帳│98.03.25轉帳│吳思儀      │                        │
│    │負責人張策          │00-00-00000000-0    │500萬元     │500萬元     │(設立)      │                        │
│    ├──────────┼──────────┤            │            │            │                        │
│    │張策                │華泰銀行南京東路分行│            │            │            │                        │
│    │                    │00-00-00000000-0    │            │            │            │                        │
├──┼──────────┼──────────┼──────┼──────┼──────┤                        │
│ 23 │愛迪斯科技股份有限公│華泰銀行南京東路分行│98.03.23轉帳│98.03.25-30 │吳思儀      │                        │
│    │司負責人吳明勳      │00-00-00000000-0    │600萬元     │轉出600萬元 │（增資）    │                        │
│    ├──────────┼──────────┤            │            │            │                        │
│    │吳明勳              │華泰銀行南京東路分行│            │            │            │                        │
│    │                    │00-00-00000000-0    │            │            │            │                        │
├──┼──────────┼──────────┼──────┼──────┼──────┤                        │
│ 24 │龍騰四海工程有限公司│華泰銀行南京東路分行│98.03.27-30 │98.04.01-02 │吳思儀      │                        │
│    │負責人劉德武        │00-00-00000000-0    │轉入100萬元 │轉出100萬元 │(設立)      │                        │
│    ├──────────┼──────────┤            │            │            │                        │
│    │劉德武              │華泰銀行南京東路分行│            │            │            │                        │
│    │                    │00-00-00000000-0    │            │            │            │                        │
├──┼──────────┼──────────┼──────┼──────┼──────┤                        │
│ 25 │壹美國際事業有限公司│華泰銀行南京東路分行│98.03.30現金│98.04.01-02 │吳思儀      │                        │
│    │負責人莊蕎瑛        │00-00-00000000-0    │轉帳200萬元 │轉出200萬元 │(設立)      │                        │
│    ├──────────┼──────────┤            │            │            │                        │
│    │莊蕎瑛              │華泰銀行南京東路分行│            │            │            │                        │
│    │                    │00-00-00000000-0    │            │            │            │                        │
├──┼──────────┼──────────┼──────┼──────┼──────┤                        │
│ 26 │力行創意股份有限公司│華泰銀行南京東路分行│98.03.31-   │98.04.06轉出│吳思儀      │                        │
│    │負責人孔憲誠        │ 00-00-00000000-0   │   04.01    │300萬元     │(設立)      │                        │
│    ├──────────┼──────────┤轉入300萬元 │            │            │                        │
│    │孔憲誠              │華泰銀行南京東路分行│            │            │            │                        │
│    │                    │00-00-00000000-0    │            │            │            │                        │
├──┼──────────┼──────────┼──────┼──────┼──────┤                        │
│ 27 │鉌川興實業有限公司  │華泰銀行南京東路分行│98.04.01轉入│98.04.06轉出│吳思儀      │                        │
│    │負責人林明村        │00-00-00000000-0    │200萬元     │200萬元     │(設立)      │                        │
│    ├──────────┼──────────┤            │            │            │                        │
│    │林明村              │華泰銀行南京東路分行│            │            │            │                        │
│    │                    │00-00-00000000-0    │            │            │            │                        │
├──┼──────────┼──────────┼──────┼──────┼──────┤                        │
│ 28 │源創貿易有限公司    │華泰銀行南京東路分行│98.04.03-06 │98.04.08轉出│吳思儀      │                        │
│    │負責人郭惠燕        │00-00-00000000-0    │轉入150萬元 │150萬元     │(設立)      │                        │
│    ├──────────┼──────────┤            │            │            │                        │
│    │郭惠燕              │華泰銀行南京東路分行│            │            │            │                        │
│    │                    │00-00-00000000-0    │            │            │            │                        │
├──┼──────────┼──────────┼──────┼──────┼──────┤                        │
│ 29 │全球銀聯商務股份有限│華泰銀行南京東路分行│98.04.08現金│98.04.10-13 │吳思儀      │                        │
│    │公司負責人吳承叡    │00-00-00000000-0    │轉帳500萬元 │轉帳500萬元 │(設立)      │                        │
│    ├──────────┼──────────┤            │            │            │                        │
│    │吳承叡              │華泰銀行南京東路分行│            │            │            │                        │
│    │                    │00-00-00000000-0    │            │            │            │                        │
├──┼──────────┼──────────┼──────┼──────┼──────┤                        │
│ 30 │英潔有限公司        │華泰銀行南京東路分行│98.04.14-15 │98.04.17轉出│吳思儀      │                        │
│    │負責人陳文正        │00-00-00000000-0    │轉入100萬元 │100萬元     │(設立)      │                        │
│    ├──────────┼──────────┤            │            │            │                        │
│    │陳文正              │華泰銀行南京東路分行│            │            │            │                        │
│    │                    │00-00-00000000-0    │            │            │            │                        │
├──┼──────────┼──────────┼──────┼──────┼──────┤                        │
│ 31 │玉京文化服務有限公司│華泰銀行南京東路分行│98.04.15轉入│98.04.17轉出│吳思儀      │                        │
│    │負責人胡仁傑        │00-00-00000000-0    │300萬元     │300萬元     │(設立)      │                        │
│    ├──────────┼──────────┤            │            │            │                        │
│    │胡仁傑              │華泰銀行南京東路分行│            │            │            │                        │
│    │                    │00-00-00000000-0    │            │            │            │                        │
├──┼──────────┼──────────┼──────┼──────┼──────┤                        │
│ 32 │和果有限公司        │華泰銀行南京東路分行│98.04.16-20 │98.04.22-28 │吳思儀      │                        │
│    │負責人張文豪        │00-00-00000000-0    │轉入1000萬元│轉出1000萬元│(設立)      │                        │
│    ├──────────┼──────────┤            │            │            │                        │
│    │張文豪              │華泰銀行南京東路分行│            │            │            │                        │
│    │                    │00-00-00000000-0    │            │            │            │                        │
├──┼──────────┼──────────┼──────┼──────┼──────┤                        │
│ 33 │信義交通事業股份有限│華泰銀行南京東路分行│98.04.17-20 │98.04.22-24 │吳思儀      │                        │
│    │公司負責人李浩銅    │00-00-00000000-0    │轉入500萬元 │轉出500萬元 │（增資）    │                        │
│    ├──────────┼──────────┤            │            │            │                        │
│    │李浩銅              │華泰銀行南京東路分行│            │            │            │                        │
│    │                    │00-00-00000000-0    │            │            │            │                        │
├──┼──────────┼──────────┼──────┼──────┼──────┤                        │
│ 34 │億載航運股份有限公司│華泰銀行南京東路分行│98.04.21-22 │98.04.24-27 │吳思儀      │                        │
│    │負責人徐維廷        │00-00-00000000-0    │轉入1000萬元│轉出1000萬元│(設立)      │                        │
│    ├──────────┼──────────┤            │            │            │                        │
│    │徐維廷              │華泰銀行南京東路分行│            │            │            │                        │
│    │                    │00-00-00000000-0    │            │            │            │                        │
├──┼──────────┼──────────┼──────┼──────┼──────┤                        │
│ 35 │麗緻公寓大廈管理維護│華泰銀行南京東路分行│98.05.06轉帳│98.05.08轉帳│吳思儀      │                        │
│    │股份有限公司籌備處  │00-00-00000000-0    │1000萬元    │1000萬元    │(設立)      │                        │
│    ├──────────┼──────────┤            │            │            │                        │
│    │陳玉菁              │華泰銀行南京東路分行│            │            │            │                        │
│    │                    │00-00-00000000-0    │            │            │            │                        │
├──┼──────────┼──────────┼──────┼──────┼──────┤                        │
│ 36 │臺化有限公司        │華泰銀行南京東路分行│98.05.11轉入│98.05.13-18 │吳思儀      │                        │
│    │負責人杜書賢        │00-00-00000000-0    │1000萬元    │轉出1000萬元│（設立）    │                        │
│    ├──────────┼──────────┤            │            │            │                        │
│    │杜書賢              │華泰銀行南京東路分行│            │            │            │                        │
│    │                    │00-00-00000000-0    │            │            │            │                        │
├──┼──────────┼──────────┼──────┼──────┼──────┤                        │
│ 37 │予琦室內裝修設計工程│華泰銀行南京東路分行│98.05.13轉帳│98.05.15轉帳│吳思儀      │                        │
│    │有限公司負責人趙祥煌│00-00-00000000-0    │500萬元     │500萬元     │（設立）    │                        │
│    ├──────────┼──────────┤            │            │            │                        │
│    │趙祥煌              │華泰銀行南京東路分行│            │            │            │                        │
│    │                    │00-00-00000000-0    │            │            │            │                        │
├──┼──────────┼──────────┼──────┼──────┼──────┤                        │
│ 38 │同佑營造股份有限公司│華泰銀行南京東路分行│98.05.15轉入│98.05.18轉出│吳思儀      │                        │
│    │負責人鄭春妙        │00-00-00000000-0    │500萬元     │500萬元     │（設立）    │                        │
│    ├──────────┼──────────┤            │            │            │                        │
│    │鄭春妙              │華泰銀行南京東路分行│            │            │            │                        │
│    │                    │00-00-00000000-0    │            │            │            │                        │
├──┼──────────┼──────────┼──────┼──────┼──────┤                        │
│ 39 │諳詮有限公司        │華泰銀行南京東路分行│98.03.17-23 │98.03.25-27 │王錦文      │                        │
│    │負責人陳奎璿        │00-00-00000000-0    │轉入500萬元 │轉出500萬元 │(設立)      │                        │
│    ├──────────┼──────────┤            │            │            │                        │
│    │陳奎璿              │華泰銀行南京東路分行│            │            │            │                        │
│    │                    │00-00-00000000-0    │            │            │            │                        │
├──┼──────────┼──────────┼──────┼──────┼──────┤                        │
│ 40 │永固興工程有限公司  │華泰銀行南京東路分行│98.03.19轉帳│98.03.23轉出│王錦文      │                        │
│    │負責人陳雅惠        │00-00-00000000-0    │100萬元     │100萬元     │(設立)      │                        │
│    ├──────────┼──────────┤            │            │            │                        │
│    │陳雅惠              │華泰銀行南京東路分行│            │            │            │                        │
│    │                    │00-00-00000000-0    │            │            │            │                        │
├──┼──────────┼──────────┼──────┼──────┼──────┤                        │
│ 41 │嘉氏資訊有限公司    │華泰銀行南京東路分行│98.04.03-06 │98.04.08-09 │王錦文      │                        │
│    │負責人吳翊嘉        │00-00-00000000-0    │轉入100萬元 │轉出100萬元 │(設立)      │                        │
│    ├──────────┼──────────┤            │            │            │                        │
│    │吳翊嘉              │華泰南京東路分行24  │            │            │            │                        │
│    │                    │-00-00000000-0      │            │            │            │                        │
├──┼──────────┼──────────┼──────┼──────┼──────┤                        │
│ 42 │蘆洲地產開發有限公司│華泰銀行南京東路分行│98.05.08-11 │98.05.13-15 │王錦文      │                        │
│    │負責人林劍國        │00-00-00000000-0    │50萬元      │50萬元      │（設立）    │                        │
├──┼──────────┼──────────┼──────┼──────┼──────┤                        │
│ 43 │合晶國際有限公司    │華泰銀行南京東路分行│98.03.25現金│98.03.27-30 │呂敏熒      │                        │
│    │負責人郁品蓁        │00-00-00000000-0    │轉帳200萬元 │轉出200萬元 │(設立)      │                        │
│    ├──────────┼──────────┤            │            │            │                        │
│    │郁品蓁              │華泰銀行南京東路分行│            │            │            │                        │
│    │                    │00-00-00000000-0    │            │            │            │                        │
├──┼──────────┼──────────┼──────┼──────┼──────┤                        │
│ 44 │達紘有限公司        │華泰銀行南京東路分行│98.04.14轉入│98.04.16轉出│呂敏熒      │                        │
│    │負責人黃世東        │00-00-00000000-0    │100萬元     │100萬元     │(設立)      │                        │
│    ├──────────┼──────────┤            │            │            │                        │
│    │黃世東              │華泰銀行南京東路分行│            │            │            │                        │
│    │                    │00-00-00000000-0    │            │            │            │                        │
├──┼──────────┼──────────┼──────┼──────┼──────┤                        │
│ 45 │晶迪有限公司        │華泰銀行南京東路分行│98.04.07轉帳│98.04.09轉帳│孫敏馨      │                        │
│    │負責人韋素雲        │00-00-00000000-0    │500萬元     │500萬元     │(設立)      │                        │
│    ├──────────┼──────────┤            │            │            │                        │
│    │韋素雲              │華泰銀行南京東路分行│            │            │            │                        │
│    │                    │00-00-00000000-0    │            │            │            │                        │
├──┼──────────┼──────────┼──────┼──────┼──────┤                        │
│ 46 │韋德國際工程有限公司│華泰銀行南京東路分行│98.04.07-08 │98.04.10-13 │孫敏馨      │                        │
│    │負責人方暢瀛        │00-00-00000000-0    │轉入100萬元 │轉出100萬元 │(設立)      │                        │
│    ├──────────┼──────────┤            │            │            │                        │
│    │方暢瀛              │華泰銀行南京東路分行│            │            │            │                        │
│    │                    │00-00-00000000-0    │            │            │            │                        │
├──┼──────────┼──────────┼──────┼──────┼──────┤                        │
│ 47 │康博清潔企業有限公司│華泰銀行南京東路分行│98.04.21-22 │98.04.24-27 │孫敏馨      │                        │
│    │負責人宋天行        │00-00-00000000-0    │轉入200萬元 │轉出200萬元 │(設立)      │                        │
│    ├──────────┼──────────┤            │            │            │                        │
│    │宋天行              │華泰南京東路分行24  │            │            │            │                        │
│    │                    │-00-00000000-0      │            │            │            │                        │
├──┼──────────┼──────────┼──────┼──────┼──────┤                        │
│ 48 │石燒餐飲有限公司    │華泰銀行南京東路分行│98.05.11轉帳│98.05.13轉帳│孫敏馨      │                        │
│    │負責人張建發        │00-00-00000000-0    │1000萬元    │1000萬元    │(設立)      │                        │
│    ├──────────┼──────────┤            │            │            │                        │
│    │張建發              │華泰銀行南京東路分行│            │            │            │                        │
│    │                    │00-00-00000000-0    │            │            │            │                        │
├──┼──────────┼──────────┼──────┼──────┼──────┤                        │
│ 49 │展運營造有限公司    │華泰銀行南京東路分行│98.04.09轉入│98.04.13轉出│王國泰      │                        │
│    │負責人游淑菁        │00-00-00000000-0    │500萬元     │500萬元     │（增資）    │                        │
│    ├──────────┼──────────┤            │            │            │                        │
│    │游淑菁              │華泰銀行南京東路分行│            │            │            │                        │
│    │                    │00-00-00000000-0    │            │            │            │                        │
├──┼──────────┼──────────┼──────┼──────┼──────┤                        │
│ 50 │毅豪通信科技有限公司│華泰銀行南京東路分行│98.04.30-   │98.05.06-8  │王國泰      │                        │
│    │負責人陳右宜        │00-00-00000000-0    │   05.04    │轉出100萬元 │（設立）    │                        │
│    ├──────────┼──────────┤轉入100萬元 │            │            │                        │
│    │陳右宜              │華泰銀行南京東路分行│            │            │            │                        │
│    │                    │00-00-00000000-0    │            │            │            │                        │
├──┼──────────┼──────────┼──────┼──────┼──────┤                        │
│ 51 │台榮國際有限公司    │華泰銀行南京東路分行│98.04.13轉入│98.04.15-17 │敖玉珮      │                        │
│    │負責人雷銘洸        │00-00-00000000-0    │100萬元     │轉出100萬元 │(設立)      │                        │
│    ├──────────┼──────────┤            │            │            │                        │
│    │雷銘洸              │華泰銀行南京東路分行│            │            │            │                        │
│    │                    │00-00-00000000-0    │            │            │            │                        │
├──┼──────────┼──────────┼──────┼──────┼──────┤                        │
│ 52 │茂成興業有限公司    │華泰銀行南京東路分行│98.04.15轉入│98.04.20-21 │敖玉珮      │                        │
│    │負責人陳昱維        │00-00-00000000-0    │500萬元     │轉出500萬元 │(設立)      │                        │
│    ├──────────┼──────────┤            │            │            │                        │
│    │陳昱維              │華泰銀行南京東路分行│            │            │            │                        │
│    │                    │00-00-00000000-0    │            │            │            │                        │
├──┼──────────┼──────────┼──────┼──────┼──────┤                        │
│ 53 │亞洲星媒體有限公司  │華泰銀行南京東路分行│98.04.16現金│98.04.20-21 │陳怡蓁      │                        │
│    │負責人白嗣亨        │00-00-00000000-0    │轉帳500萬元 │轉出500萬元 │(設立)      │                        │
│    ├──────────┼──────────┤            │            │            │                        │
│    │白嗣亨              │華泰銀行南京東路分行│            │            │            │                        │
│    │                    │00-00-00000000-0    │            │            │            │                        │
├──┼──────────┼──────────┼──────┼──────┼──────┤                        │
│ 54 │錦隆開發有限公司    │華泰銀行南京東路分行│98.04.24-27 │98.04.29-30 │陳怡蓁      │                        │
│    │負責人張文林        │00-00-00000000-0    │轉入100萬元 │轉出100萬元 │(設立)      │                        │
│    ├──────────┼──────────┤            │            │            │                        │
│    │張文林              │華泰銀行南京東路分行│            │            │            │                        │
│    │                    │00-00-00000000-0    │            │            │            │                        │
├──┼──────────┼──────────┼──────┼──────┼──────┤                        │
│ 55 │仲信顧問股份有限公司│華泰銀行南京東路分行│98.05.05-11 │98.05.13-15 │陳怡蓁      │                        │
│    │負責人佘雲          │00-00-00000000-0    │轉入100萬元 │轉出100萬元 │(設立)      │                        │
│    ├──────────┼──────────┤            │            │            │                        │
│    │佘雲                │華泰銀行南京東路分行│            │            │            │                        │
│    │                    │00-00-00000000-0    │            │            │            │                        │
├──┼──────────┼──────────┼──────┼──────┼──────┤                        │
│ 56 │宏暐科技有限公司    │華泰南京東路分行24  │98.05.08-11 │98.05.13-15 │陳怡蓁      │                        │
│    │負責人簡燕鳳        │-00-00000000-0      │轉入100萬元 │轉出100萬元 │(設立)      │                        │
│    ├──────────┼──────────┤            │            │            │                        │
│    │簡燕鳳              │華泰銀行南京東路分行│            │            │            │                        │
│    │                    │00-00-00000000-0    │            │            │            │                        │
├──┼──────────┼──────────┼──────┼──────┼──────┤                        │
│ 57 │宜佳工程有限公司    │華泰銀行南京東路分行│98.04.27-28 │98.04.30-   │陳怡蓁      │                        │
│    │負責人許金順        │00-00-00000000-0    │轉入100萬元 │   05.04    │（設立）    │                        │
│    ├──────────┼──────────┤            │轉出100萬元 │            │                        │
│    │許金順              │華泰銀行南京東路分行│            │            │            │                        │
│    │                    │00-00-00000000-0    │            │            │            │                        │
├──┼──────────┼──────────┼──────┼──────┼──────┤                        │
│ 58 │國鑫超音波科技有限公│華泰銀行南京東路分行│98.05.11轉入│98.05.13-15 │陳怡蓁      │                        │
│    │司負責人高溫星      │00-00-00000000-0    │100萬元     │轉出100萬元 │（設立）    │                        │
│    ├──────────┼──────────┤            │            │            │                        │
│    │高溫星              │華泰銀行南京東路分行│            │            │            │                        │
│    │                    │00-00-00000000-0    │            │            │            │                        │
├──┼──────────┼──────────┼──────┼──────┼──────┤                        │
│ 59 │搶鮮機整合行銷有限公│華泰銀行南京東路分行│98.05.13轉入│98.05.15-18 │陳怡蓁      │                        │
│    │司負責人潘秀惠      │00-00-00000000-0    │500萬元     │轉出500萬元 │(設立)      │                        │
│    ├──────────┼──────────┤            │            │            │                        │
│    │潘秀惠              │華泰銀行南京東路分行│            │            │            │                        │
│    │                    │00-00-00000000-0    │            │            │            │                        │
├──┼──────────┼──────────┼──────┼──────┼──────┤                        │
│ 60 │晶奇泰興業有限公司  │華泰銀行南京東路分行│98.05.13轉入│98.05.15-18 │陳怡蓁      │                        │
│    │負責人蔡明宏        │00-00-00000000-0    │2000萬元    │轉出2000萬元│（設立）    │                        │
│    ├──────────┼──────────┤            │            │            │                        │
│    │蔡明宏              │華泰銀行南京東路分行│            │            │            │                        │
│    │                    │00-00-00000000-0    │            │            │            │                        │
├──┼──────────┼──────────┼──────┼──────┼──────┤                        │
│ 61 │潺川圖書有限公司    │陽信銀行銀行臺北分行│97.09.05轉入│97.09.08轉出│張崑銘      │                        │
│    │負責人李世鵬        │00000-000000-0      │400萬元     │400萬元     │(設立)      │                        │
│    ├──────────┼──────────┤            │            │            │                        │
│    │李世鵬              │陽信銀行銀行臺北分行│            │            │            │                        │
│    │                    │00000-000000-0      │            │            │            │                        │
├──┼──────────┼──────────┼──────┼──────┼──────┤                        │
│ 62 │佳成企管顧問有限公司│華泰銀行南京東路分行│98.03.05現金│98.03.09-10 │林雅玲      │                        │
│    │負責人沈銘輝        │00-00-00000000-0    │100萬元     │現金100萬元 │(設立)      │                        │
├──┼──────────┼──────────┼──────┼──────┼──────┤                        │
│ 63 │維渥特科技股份有限公│華泰銀行南京東路分行│98.03.10轉帳│98.03.13-17 │邱盈菁      │                        │
│    │司負責人李開源      │00-00-00000000-0    │1000萬元    │轉出1000萬元│（增資）    │                        │
│    ├──────────┼──────────┤            │            │            │                        │
│    │李開源              │華泰銀行南京東路分行│            │            │            │                        │
│    │                    │00-00-00000000-0    │            │            │            │                        │
├──┼──────────┼──────────┼──────┼──────┼──────┤                        │
│ 64 │宏威布業有限公司    │華泰銀行南京東路分行│98.04.21-22 │98.04.24-28 │吳進成      │                        │
│    │負責人蔡達治        │00-00-00000000-0    │轉入450萬元 │轉出450萬元 │（增資）    │                        │
│    ├──────────┼──────────┤            │            │            │                        │
│    │蔡達治              │華泰銀行南京東路分行│            │            │            │                        │
│    │                    │00-00-00000000-0    │            │            │            │                        │
├──┼──────────┼──────────┼──────┼──────┼──────┤                        │
│ 65 │金秉印刷平面設計有限│華泰銀行南京東路分行│98.04.22轉入│98.04.24-27 │余瓊杏      │                        │
│    │公司籌備處黃雪穎    │00-00-00000000-0    │100萬元     │轉出100萬元 │(設立)      │                        │
├──┼──────────┼──────────┼──────┼──────┼──────┤                        │
│ 66 │采堤運動休閒管理顧問│華泰銀行南京東路分行│98.04.28轉入│98.04.30-   │李亞庭      │                        │
│    │有限公司負責人潘世豪│00-00-00000000-0    │260萬元     │   05.04    │（增資）    │                        │
│    ├──────────┼──────────┤            │轉出260萬元 │            │                        │
│    │潘世豪              │華泰銀行南京東路分行│            │            │            │                        │
│    │                    │00-00-00000000-0    │            │            │            │                        │
└──┴──────────┴──────────┴──────┴──────┴──────┴────────────┘